【裁判字號】    97,交聲,93
【裁判日期】    970314
【裁判案由】    違反道路交通管理處罰條例聲明異議
【裁判全文】
臺灣士林地方法院交通事件裁定          97年度交聲字第92號
原處分機關  臺北市交通事件裁決所
受處分人即
異  議  人  甲○○
上列受處分人因違反道路交通管理處罰條例案件，對於臺北市交
通事件裁決所民國97年1 月10日所為之處分（原處分案號：北市
裁二字第裁22-AN0000000號、第裁22-AN0000000號），聲明異議
，本院裁定如下：
    主  文
異議均駁回。
    理  由
一、原處分意旨略以：異議人甲○○所有車號3B-2880 號自用小
    客車，分別於民國96年10月21日上午11時15分許及同年月30
    日14時25分許，停放在臺北市○○○路○ 段311 巷43弄之身
    分障礙者專用停車位，未隨車置放現仍有效之專用停車位識
    別證，均經警舉發「於身心障礙專用停車位違規停車」之違
    規，故依道路交通管理處罰條例第56條第1 項第10款規定，
    各裁處異議人罰鍰新臺幣（以下同）1,200 元等語。
二、聲明異議意旨略以：伊未察原專用停車位識別證已逾使用期
    限，第一次遭舉發後又因小孩工作忙碌，無法立即更新，惟
    第二次遭舉發後已重新申請云云。
三、按汽車駕駛人停車時，於身心障礙專用停車位違規停車者，
    處600 元以上1,200 元以下罰鍰，道路交通管理處罰條例第
    56條第1 項第10款分別定有明文。又使用身心障礙者專用停
    車位者，除掛有專用牌照之車輛外，應將專用停車位識別證
    置於汽車擋風玻璃明顯處或黏貼於機車車首，以供查核檢驗
    ，身心障礙者專用停車位設置管理辦法第9 條第1 項亦有明
    文。而本條項所定專用停車位識別證，當指現仍有效之識別
    證而言，已過期失效之識別證，自不包括在內。再汽車駕駛
    人之行為有違規停車而駕駛人不在場，經以科學儀器取得證
    據資料證明其行為違規，當場不能或不宜攔截製單舉發者，
    得對汽車所有人逕行舉發，道路交通管理處罰條例第7 條之
    2 第1 項第7 款、第2 項第4 款復定有明文。
四、查異議人分別於96年10月21日上午11時15分許、同年月30日
    14時25分許，將其所有車號3B-2880 號自用小客車，停放在
    臺北市○○○路○ 段311 巷43弄之身心障礙者專用停車位，
    但未隨車置放現仍有效之專用停車位識別證，經警以非固定
    式之科學儀器拍照取得證據，並以異議人即汽車所有人為被
    通知人製單逕行舉發等事實，業據異議人自陳在卷，並有臺
    北市政府警察局交通警察大隊於本件違規時間在前揭違規地
    點所拍攝之照片及舉發違反道路交通管理事件通知單附卷可
    證，異議人違規事證明確，堪予認定。原舉發機關逕行舉發
    亦與法定程序相符，亦無違法舉發之情事。
五、異議人雖以前揭情詞置辯，惟專用停車位識別證之使用期限
    最長為5 年，期限屆滿前1 個月內申請人應重新申請，身心
    障礙者專用停車位設置管理辦法第10條第1 項定有明文。據
    此更可知使用身心障礙者專用停車位者，限於掛有專用牌照
    或置有未過期之專用停車位識別證之車輛為限。倘專用停車
    位識別證已逾使用期限而失其效力，即不得再據以使用身心
    障礙者專用停車位。本件異議人所有車輛於前揭時、地置放
    之專用停車位識別證，其有效期限至95年6 月30日止，顯逾
    使用期限，異議人尚不得以已置放過期失效識別證，而主張
    以免罰。
六、綜上所述，異議人確有於前揭時、地，於身心障礙專用停車
    位違規停車之違規行為，原處分機關依道路交通管理處罰條
    例第56條第1 項第10款之規定，各裁處異議人罰鍰1,200 元
    ，核無違誤。異議人猶執前詞，聲明異議，為無理由，應予
    駁回。
據上論斷，應依道路交通管理處罰條例第87條第2 項，道路交通
案件處理辦法第19條，裁定如主文。
中    華    民    國    97    年    3     月    14    日
                  交通法庭法  官  周群翔
以上正本證明與原本無異。
如不服本裁定應於送達後5日內向本院提出抗告狀。
                          書記官  劉育君
中    華    民    國    97    年    3     月    14    日


司法院資訊處製作；財團法人民間司法改革基金會備份。
